【裁判字號】    89,易,911
【裁判日期】    890713
【裁判案由】    誣告
【裁判全文】
臺灣高雄地方法院刑事判決                          八十九年度易字第九一一號
    公  訴  人  臺灣高雄地方法院檢察署檢察官
    被      告  乙○○
右列被告因誣告案件，經檢察官提起公訴（八十八年度偵字第一九五五四號），本院
判決如左：
    主  文
乙○○未指定犯人，而向該管公務員誣告犯罪，處拘役肆拾日，如易科罰金，以參佰
元折算壹日，緩刑貳年。
    事  實
一、乙○○明知其所持有之第一商業銀行北高雄分行博愛辦事處為付款人，支票號碼
    ＰＡ0000000號，發票人為華盈電業有限公司，發票日為八十八年五月十
    日，票面金額為新台幣（下同）二十四萬元之支票一紙，業於八十八年三月間某
    日交付甲○○向其調取現金，並未遺失，竟於八十八年五月十日，以上開支票遺
    失為由，辦理掛失止付手續，並填具遺失票據申報書，報請警方協助偵查侵占遺
    失物罪嫌，而未指定犯人誣告他人犯罪。上開支票經甲○○持向前開銀行提示請
    求付款，因已掛失止付而遭退票未獲付款，高雄市票據交換所乃移請高雄縣警察
    局旗山分局偵辦甲○○侵占遺失物罪嫌，嗣經警循線查知上情。
二、案經高雄縣警察局旗山分局報請臺灣高雄地方法院檢察署檢察官偵查起訴。
    理  由
一、訊據被告乙○○對其於右揭時、地交付上開支票予甲○○調現及辦理掛失止付申
    報票據遺失等事實固不諱言，惟矢口否認有何誣告之犯行，辯稱：伊忘記支票已
    交予甲○○調現，誤以為支票遺失，才去申報掛失止付云云。然查上開支票係被
    告於八十八年三月間持向甲○○調借現金一情，業經被告於本院審理中自承在卷
    ，核與證人甲○○於警訊、偵查中證述之情詞相符，足認上開支票並未遺失。參
    以上開支票之票面金額為二十四萬元，數目不小，被告是否遺失或持以向他人調
    借現款，在時隔僅二個月之情形下（被告係八十八年五月十日前往申報遺失），
    理應有所記憶，是被告辯稱：伊忘記調現之事，誤以為遺失，才去申請止付云云
    ，洵屬事後卸責之詞，並不足取。此外，復有上開支票暨退票理由單、遺失票據
    申報書、掛失止付票據提示人資料查報表等影本在卷足按。本件事證明確，被告
    犯行洵堪認定。
二、核被告所為，係犯刑法第一百七十一條第一項之罪。爰審酌被告因一時失慮致罹
    刑章，又其所申報掛失止付之支票僅有一張，所生危害尚屬輕微，犯後頗有悔意
    ，且業與被害人達成和解（有和解書一紙附卷可佐）等一切情況，量處如主文所
    示之刑，並諭知如易科罰金之折算標準。又查被告未曾受有期徒刑以上刑之宣告
    ，有臺灣高等法院被告全國前案紀錄表一紙在卷足憑，本院認其經此教訓後應知
    警惕，而無再犯之虞，因認所宣告之刑，以暫不執行為適當，爰併予宣告緩刑二
    年，以啟自新。
據上論結，應依刑事訴訟法第二百九十九條第一項前段、刑法第一百七十一條第一項
、第四十一條、第七十四條第一款、罰金罰鍰提高標準條例第一條前段、第二條判決
如主文。
本案經檢察官黃彩秀到庭執行職務。
中    華    民    國     八十九      年      七      月       十三     日
                                      臺灣高雄地方法院刑事第六庭
                                法  官    趙家光
右正本證明與原本無異。
如不服本判決，應於判決送達後十日內，向本院提出上訴狀。
                                書記官    董明惠
中    華    民    國      八十九 年      七      月      十三      日
附錄本案論罪科刑法條：
刑法第一百七十一條第一項：
未指定犯人，而向該管公務員誣告犯罪者，處一年以下有期徒刑、拘役或三百元以下
罰金。


司法院資訊處製作；財團法人民間司法改革基金會備份。
